【裁判字號】    92,訴,16
【裁判日期】    920627
【裁判案由】    毒品危害防制條例
【裁判全文】
臺灣彰化地方法院刑事判決                            九十二年度訴字第一六號
    公  訴  人  臺灣彰化地方法院檢察署檢察官
    被      告  甲○○
右列被告因違反毒品危害防制條例案件，經檢察官提起公訴（九十一年度毒偵字第二
七八四號）及移
    主      文
甲○○連續施用第一級毒品，累犯，處有期徒刑拾壹月。
扣案之海洛因貳包（毛重各為零點公克、零點陸公克），沒收銷燬之。注射針筒貳
支沒收。
    事      實
一、甲○○前因持有第二級毒品案件，經本院以八十八年度彰簡字第四四二號判決判
    處有期徒刑三月，如易科罰金以三百元折算一日確定，於民國八十九年八月二十
    九日在監服刑期滿執行完畢。又因施用毒品案件，經先後二次裁定送觀察、勒戒
    後，均認無繼續施用毒品之傾向，由臺灣彰化地方法院檢察署檢察官各於八十八
    年八月十八日以八十八年度偵字第五二二八、六八八五號，及八十九年五月三十
    日以八十九年度毒偵緝字第三四四號分別為不起訴處分確定。詎仍不知悔改，復
    基於施用第一級毒品之概括犯意，自九十一年五月十七日前四日內某時起至九十
    二年五月十四日止，以將海洛因置於針筒內注射及摻入香煙內吸食煙氣等方式，
    在彰化縣彰化市○○里○○路一二五號住處、彰化縣境內某位友人住處及路旁等
    地，連續施用第一級毒品海洛因多次。嗣於九十一年五月十七日下午二時許，在
    彰化縣彰化市○○里○○路四巷四十八號友人沈建國之住處為警查獲；另於九十
    二年五月十五日凌晨零時五十分許，在彰化縣彰化市○○路與永樂街口為警查獲
    ，並當場扣得海洛因二包（毛重各為零點三公克、零點六公克），及其所有供施
    用海洛因使用之注射針筒二支等物。
二、案經彰化縣警察局彰化分局報請臺灣彰化地方法院檢察署檢察官偵查起訴及移送
    本院併案審理。
    理      由
一、右揭事實，業據被告甲○○於本院審理中坦承不諱，並有海洛因二包（毛重各為
    零點三公克、零點六公克）、注射針筒二支扣案可稽，且其於前揭時地獲案後，
    經警採其尿液送驗結果，均呈嗎啡陽性反應（施用海洛因者會在其體內代謝為嗎
    啡成分殘留，並經由尿液排出），有彰化縣衛生局煙毒尿液檢驗成績書二紙在卷
    為憑。又被告前因施用毒品案件，經先後二次裁定送觀察、勒戒後，均認無繼續
    施用毒品之傾向，由臺灣彰化地方法院檢察署檢察官各於八十八年八月十八日以
    八十八年度偵字第五二二八、六八八五號，及八十九年五月三十日以八十九年度
    毒偵緝字第三四四號分別為不起訴處分確定等情，有臺灣高等法院被告全國前案
    紀錄表、刑案資料查註紀錄表各一份、不起訴處分書二份附卷可按。本案事證已
    臻明確，被告犯行洵堪認定。
二、核被告甲○○三犯施用第一級毒品海洛因，所為係犯毒品危害防制條例第十條第
    一項之施用第一級毒品罪。被告為供自己施用之目的而持有上開毒品，其於施用
    前後持有海洛因之低度行為，應為施用之高度行為所吸收，不另論罪。又其多次
    施用第一級毒品犯行，時間緊接，方法相同，觸犯構成要件相同之罪名，顯係基
    於概括犯意反覆為之，應依連續犯之規定論以一罪，並依法加重其刑。查被告前
    因持有第二級毒品案件，經本院以八十八年度彰簡字第四四二號判決判處有期徒
    刑三月，如易科罰金以三百元折算一日確定，於八十九年八月二十九日在監服刑
    期滿執行完畢，有台灣高等法院被告全國前案紀錄表及刑案資料查註紀錄表在卷
    可按，其受有期徒刑之執行完畢，五年內再犯本件法定本刑有期徒刑以上之罪，
    為累犯，應依法遞加其刑。另被告於九十一年五月十七日或其前四日內以外之施
    用海洛因之犯行，而經檢察官以九十二年度毒偵字第一四０八號移送併辦意旨書
    移送本院併案審理部分，雖未詳載於起訴書內，然此因與業經記明犯罪事實之施
    用毒品犯行有連續犯之裁判上一罪關係，應為起訴效力所及，基於審判不可分原
    則，本院自應併予審理，附此敘明。爰審酌被告曾因施用毒品案件接受二次觀察
    、勒戒，仍未能從中記取教訓，深切體認毒品危害己身健康之鉅，反而再次趁隙
    施用海洛因，且於審理期間屢經本院傳拘未到，直至發布通緝始為警緝獲到案，
    足見被告自制能力尚有未足，品行亦非端正；惟念及被告犯後尚能坦承犯行，且
    施用毒品固戕害個人健康至深，然就他人權益之侵害仍屬有限，及其犯罪目的、
    手段、具有國中肄業學歷之智識程度等一切情狀，量處如主文所示之刑，以示懲
    儆。扣案之海洛因二包（毛重各為零點三公克、零點六公克），為毒品危害防制
    條例第二條第二項第一款所稱之第一級毒品，應依同條例第十八條第一項前段之
    規定，沒收銷燬之；注射針筒二支則係被告所有供施用海洛因犯罪使用之物，業
    據被告供認在卷，應依刑法第三十八條第一項第二款之規定，宣告沒收。至於被
    告於九十一年五月十七日為警查獲時，在友人沈建國家中查扣之海洛因一包（淨
    重一點三五公克、毛重一點七公克），業經在場之許詩品承認為其所有而丟至屋
    外，且該毒品亦於許詩品施用毒品犯行遭檢察官不起訴處分後，由本院以九十一
    年度聲字第一三七六號裁定沒收銷燬。是以該包海洛因雖屬違禁物，但非被告所
    持有或施用，與被告之前揭犯罪事實即無直接關聯，自無從於本案併為沒收銷燬
    之宣告，併予指明。
據上論斷，應依刑事訴訟法第二百九十九條第一項前段，毒品危害防制條例第十條第
一項、第十八條第一項前段，刑法第十一條前段、第五十六條、第四十七條、第三十
八條第一項第二款，判決如主文。
本案經檢察官黃玉琪到庭執行職務。
中    華    民    國    九十二      年      六      月      二十七      日
                                臺灣彰化地方法院刑事第三庭
                                    法      官  高  文  崇
右正本證明與原本無異。
如不服本判決，應於判決送達後十日內向本院提出上訴狀( 須附繕本 )。
                                    法院書記官  謝  志  鑫
中    華    民    國    九十二      年      七      月        一        日
毒品危害防制條例第十條第一項：
施用第一級毒品者，處六月以上五年以下有期徒刑。


司法院資訊處製作；財團法人民間司法改革基金會備份。
